Config:
  hfst:
    Gen:   ../../src/generator-gt-desc.hfst
    Morph: ../../src/analyser-gt-desc.hfst
  xerox:
    Gen:   ../../src/generator-gt-desc.xfst
    Morph: ../../src/analyser-gt-desc.xfst
    App: lookup

Tests:
  Noun - bietna: # GOAHTI-A
    bietna+N+Sg+Nom: bietna
    bietna+N+Sg+Gen: biena
    bietna+N+Sg+Gen+PxDu1: bietname
    bietna+N+Sg+Acc: biena
    bietna+N+Sg+Ill: bitnii
    bietna+N+Sg+Loc: [bienas, bienan]
    bietna+N+Sg+Loc+PxSg1: bienastan
    bietna+N+Sg+Loc+PxSg2: bienastat
    bietna+N+Sg+Com+PxSg1: bienainan
    bietna+N+Pl+Acc: bienaid
    bietna+N+Pl+Ill+PxSg2: bienaidasat
    bietna+N+Pl+Com+PxDu1: bienaideameguin
	bietna+N+Der/Dimin+N+Sg+Nom: bienaš
	bietna+N+Der/Dimin+N+Sg+Loc: bienažis

  Noun - beaivi: # GOAHTI-I
    beaivi+N+Sg+Nom: beaivi
    beaivi+N+Sg+Gen: [beaivvi, beaivve]
    beaivi+N+Sg+Gen+PxDu1: beaiváme
    beaivi+N+Sg+Acc: beaivvi
    beaivi+N+Sg+Ill: beaivái
    beaivi+N+Sg+Loc: [beaivvis, beaivvin]
    beaivi+N+Sg+Loc+PxSg1: beaivvistan
    beaivi+N+Sg+Loc+PxSg2: beaivvistat
    beaivi+N+Sg+Com+PxSg1: beivvinan
    beaivi+N+Pl+Acc: beivviid
    beaivi+N+Pl+Ill+PxSg2: beivviidasat
    beaivi+N+Pl+Com+PxDu1: beivviideameguin
    beaivi+N+Der/Dimin+N+Sg+Nom: beaivváš
	beaivi+N+Der/Dimin+N+Sg+Loc: beaivvážis

  Noun - joavku: # GOAHTI-U
    joavku+N+Sg+Nom: joavku
    joavku+N+Sg+Gen: [joavkku, joavkko]
    joavku+N+Sg+Gen+PxDu1: jovkome
    joavku+N+Sg+Acc: joavkku
    joavku+N+Sg+Ill: jovkui
    joavku+N+Sg+Loc: [joavkkus, joavkkun]
    joavku+N+Sg+Loc+PxSg1: joavkkustan
    joavku+N+Sg+Loc+PxSg2: joavkkustat
    joavku+N+Sg+Com+PxSg1: joavkkuinan
    joavku+N+Ess: joavkun
    joavku+N+Pl+Nom: joavkkut
    joavku+N+Pl+Gen: joavkkuid
    joavku+N+Pl+Acc: joavkkuid
    joavku+N+Pl+Ill: joavkkuide
    joavku+N+Pl+Ill+PxSg2: joavkkuidasat
    joavku+N+Pl+Loc: joavkkuin
    joavku+N+Pl+Com: joavkkuiguin
    joavku+N+Pl+Com+PxDu1: joavkkuideameguin
    joavku+N+Der/Dimin+N+Sg+Nom: jovkkoš
	joavku+N+Der/Dimin+N+Sg+Loc: jovkkožis

  Noun - diehtu: # ALBMI
    diehtu+N+Sg+Nom: diehtu
    diehtu+N+Sg+Gen: dieđu
    diehtu+N+Sg+Gen+PxDu1: dihtome
    diehtu+N+Sg+Acc: dieđu
    diehtu+N+Sg+Ill: dihtui
    diehtu+N+Sg+Loc: [dieđus, dieđun]
    diehtu+N+Sg+Loc+PxSg1: dieđustan
    diehtu+N+Sg+Loc+PxSg2: dieđustat
    diehtu+N+Sg+Com+PxSg1: dieđuinan
    diehtu+N+Pl+Acc: dieđuid
    diehtu+N+Pl+Ill+PxSg2: dieđuidasat
    diehtu+N+Pl+Com+PxDu1: dieđuideameguin
    diehtu+N+Der/Dimin+N+Sg+Nom: diđoš
	diehtu+N+Der/Dimin+N+Sg+Loc: diđožis

  Noun - čoalli: # AIGI
    čoalli+N+Sg+Nom: čoalli
    čoalli+N+Sg+Gen: [čoali, čoale]
    čoalli+N+Sg+Gen+PxDu1: čoalláme
    čoalli+N+Sg+Acc: čoali
    čoalli+N+Sg+Ill: čoallái
    čoalli+N+Sg+Loc: [čoalis, čoalin]
    čoalli+N+Sg+Loc+PxSg1: čoalistan
    čoalli+N+Sg+Loc+PxSg2: čoalistat
    čoalli+N+Sg+Com+PxSg1: čoliinan
    čoalli+N+Pl+Acc: čoliid
    čoalli+N+Pl+Ill+PxSg2: čoliidasat
    čoalli+N+Pl+Com+PxDu1: čoliideameguin
    čoalli+N+Der/Dimin+N+Sg+Nom: čoaláš
	čoalli+N+Der/Dimin+N+Sg+Loc: čoalážis

  Noun - proseassa: # STAHTA
    proseassa+N+Sg+Nom: proseassa
    proseassa+N+Sg+Gen: proseassa
    proseassa+N+Sg+Gen+PxDu1: proseassame
    proseassa+N+Sg+Acc: proseassa
    proseassa+N+Sg+Ill: prosessii
    proseassa+N+Sg+Loc: [proseassas, proseassan]
    proseassa+N+Sg+Loc+PxSg1: proseassastan
    proseassa+N+Sg+Loc+PxSg2: proseassastat
    proseassa+N+Sg+Com+PxSg1: proseassainan
    proseassa+N+Pl+Acc: proseassaid
    proseassa+N+Pl+Ill+PxSg2: proseassaidasat
    proseassa+N+Pl+Com+PxDu1: proseassaideameguin
    proseassa+N+Der/Dimin+N+Sg+Nom: proseassaš
	proseassa+N+Der/Dimin+N+Sg+Loc: proseassažis


  Noun - kopiija: # IIJA
    kopiija+N+Sg+Nom: kopiija
    kopiija+N+Sg+Gen: kopiija
    kopiija+N+Sg+Gen+PxDu1: kopiijame
    kopiija+N+Sg+Acc: kopiija
    kopiija+N+Sg+Ill: [kopiijai, kopiijii]
    kopiija+N+Sg+Loc: [kopiijas, kopiijan]
    kopiija+N+Sg+Loc+PxSg1: kopiijastan
    kopiija+N+Sg+Loc+PxSg2: kopiijastat
    kopiija+N+Sg+Com+PxSg1: kopiijainan
    kopiija+N+Pl+Acc: kopiijaid
    kopiija+N+Pl+Ill+PxSg2: kopiijaidasat
    kopiija+N+Pl+Com+PxDu1: kopiijaideameguin
    kopiija+N+Der/Dimin+N+Sg+Nom: kopiijaš
	kopiija+N+Der/Dimin+N+Sg+Loc: kopiijažis

  Noun - eappir: # MALIS
    eappir+N+Sg+Nom: eappir
    eappir+N+Sg+Gen: eabbára
    eappir+N+Sg+Gen+PxDu1: eabbáreame
    eappir+N+Sg+Acc: eabbára
    eappir+N+Sg+Ill: eabbárii
    eappir+N+Sg+Loc: eabbáris
    eappir+N+Sg+Loc+PxSg1: eabbáristtán
    eappir+N+Sg+Loc+PxSg2: eabbáristtát
    eappir+N+Sg+Com+PxSg1: eabbáriinnán
    eappir+N+Ess: eappirin
    eappir+N+Pl+Nom: eabbárat
    eappir+N+Pl+Gen: eabbáriid
    eappir+N+Pl+Acc: eabbáriid
    eappir+N+Pl+Ill: eabbáriidda
    eappir+N+Pl+Ill+PxSg2: eabbáriiddásat
    eappir+N+Pl+Loc: eabbáriin
    eappir+N+Pl+Com: eabbáriiguin
    eappir+N+Pl+Com+PxDu1: eabbáriiddámeguin
    eappir+N+Der/Dimin+N+Sg+Nom: eabbáraš
	eappir+N+Der/Dimin+N+Sg+Loc: eabbáraččas

  Noun - guora: # SEAMU
    guora+N+Sg+Nom: guora
    guora+N+Sg+Gen: guorraga
    guora+N+Sg+Gen+PxDu1: guorrageame
    guora+N+Sg+Acc: guorraga
    guora+N+Sg+Ill: guorragii
    guora+N+Sg+Loc: guorragis
    guora+N+Sg+Loc+PxSg1: guorragisttán
    guora+N+Sg+Loc+PxSg2: guorragisttát
    guora+N+Sg+Com+PxSg1: guorragiinnán
    guora+N+Pl+Acc: guorragiid
    guora+N+Pl+Ill+PxSg2: guorragiiddásat
    guora+N+Pl+Com+PxDu1: guorragiiddámeguin
    guora+N+Der/Dimin+N+Sg+Nom: guorragaš
	guora+N+Der/Dimin+N+Sg+Loc: guorragaččas

  Noun - guorbban: # GAHPIR
    guorbban+N+Sg+Nom: guorbban
    guorbban+N+Sg+Gen: guorbbana
    guorbban+N+Sg+Gen+PxDu1: guorbbaneame
    guorbban+N+Sg+Acc: guorbban
    guorbban+N+Sg+Ill: guorbbanii
    guorbban+N+Sg+Loc: guorbbanis
    guorbban+N+Sg+Loc+PxSg1: guorbbanisttán
    guorbban+N+Sg+Loc+PxSg2: guorbbanisttát
    guorbban+N+Sg+Com+PxSg1: guorbbaniinnán
    guorbban+N+Pl+Acc: guorbbaniid
    guorbban+N+Pl+Ill+PxSg2: guorbbaniiddásat
    guorbban+N+Pl+Com+PxDu1: guorbbaniiddámeguin
    guorbban+N+Der/Dimin+N+Sg+Nom: guorbbanaš
	guorbban+N+Der/Dimin+N+Sg+Loc: guorbbanaččas

  Noun - guoru: # SUOLU
    guoru+N+Sg+Nom: guoru
    guoru+N+Sg+Gen: gurro
    guoru+N+Sg+Gen+PxDu1: gurrome
    guoru+N+Sg+Acc: gurro
    guoru+N+Sg+Ill: gurrui
    guoru+N+Sg+Loc: [gurros, gurron]
    guoru+N+Sg+Loc+PxSg1: gurrostan
    guoru+N+Sg+Loc+PxSg2: gurrostat
    guoru+N+Sg+Com+PxSg1: gurruinan
    guoru+N+Pl+Acc: gurruid
    guoru+N+Pl+Ill+PxSg2: gurruidasat
    guoru+N+Pl+Com+PxDu1: gurruideameguin
    guoru+N+Der/Dimin+N+Sg+Nom: gurroš
	guoru+N+Der/Dimin+N+Sg+Loc: gurrožis

  Noun - riekkis: # LASIS
    riekkis+N+Sg+Nom: riekkis
    riekkis+N+Sg+Gen: rieggá
    riekkis+N+Sg+Gen+PxDu1: rieggáme
    riekkis+N+Sg+Acc: rieggá
    riekkis+N+Sg+Ill: rieggái
    riekkis+N+Sg+Loc: [rieggás, rieggán]
    riekkis+N+Sg+Loc+PxSg1: rieggástan
    riekkis+N+Sg+Loc+PxSg2: rieggástat
    riekkis+N+Sg+Com+PxSg1: rieggáinan
    riekkis+N+Pl+Acc: rieggáid
    riekkis+N+Pl+Ill+PxSg2: rieggáidasat
    riekkis+N+Pl+Com+PxDu1: rieggáideameguin
    riekkis+N+Der/Dimin+N+Sg+Nom: rieggáš
	guoru+N+Der/Dimin+N+Sg+Loc: rieggážis

  Noun - infrastruktuvra: # STRUKTUR
    infrastruktuvra+N+Sg+Nom: infrastruktuvra
    infrastruktuvra+N+Sg+Gen: infrastruktuvrra
    infrastruktuvra+N+Sg+Gen+PxDu1: infrastruktuvrame
    infrastruktuvra+N+Sg+Acc: infrastruktuvrra
    infrastruktuvra+N+Sg+Ill: infrastruktuvrii
    infrastruktuvra+N+Sg+Loc: [infrastruktuvrras, infrastruktuvrras]
    infrastruktuvra+N+Sg+Loc+PxSg1: infrastruktuvrrastan
    infrastruktuvra+N+Sg+Loc+PxSg2: infrastruktuvrrastat
    infrastruktuvra+N+Sg+Com+PxSg1: infrastruktuvrrainan
    infrastruktuvra+N+Pl+Acc: infrastruktuvrraid
    infrastruktuvra+N+Pl+Ill+PxSg2: infrastruktuvrraidasat
    infrastruktuvra+N+Pl+Com+PxDu1: infrastruktuvrraideameguin
    infrastruktuvra+N+Der/Dimin+N+Sg+Nom: infrastruktuvrraš
	infrastruktuvra+N+Der/Dimin+N+Sg+Loc: infrastruktuvrražis

  Noun - insuliidna: # ADRENALIN
    insuliidna+N+Sg+Nom: insuliidna
    insuliidna+N+Sg+Gen: insuliinna
    insuliidna+N+Sg+Gen+PxDu1: insuliidname
    insuliidna+N+Sg+Acc: insuliinna
    insuliidna+N+Sg+Ill: insuliidnii
    insuliidna+N+Sg+Loc: [insuliinnas, insuliinnan]
    insuliidna+N+Sg+Loc+PxSg1: insuliinnastan
    insuliidna+N+Sg+Loc+PxSg2: insuliinnastat
    insuliidna+N+Sg+Com+PxSg1: insuliinnainan
    insuliidna+N+Pl+Acc: insuliinnaid
    insuliidna+N+Pl+Ill+PxSg2: insuliinnaidasat
    insuliidna+N+Pl+Com+PxDu1: insuliinnaideameguin
    insuliidna+N+Der/Dimin+N+Sg+Nom: insuliinnaš
	infrastruktuvra+N+Der/Dimin+N+Sg+Loc: insuliinnažis

  Noun - leaŋggat: # BUVSSAT
    leaŋggat+N+Pl+Acc: leaŋggaid
    leaŋggat+N+Pl+Ill+PxSg2: leaŋggaidasat
    leaŋggat+N+Pl+Com+PxDu1: leaŋggaideameguin
    leaŋggat+N+Der/Dimin+N+Pl+Nom: leaŋggažat
	leaŋggat+N+Der/Dimin+N+Pl+Loc: leaŋggažiin
